臺灣臺北地方法院小額民事判決
                                   111年度店小字第1757號
原      告  明台產物保險股份有限公司

法定代理人  松延洋介
訴訟代理人  陳振盛  
            莊友仁  
被      告  李奇華  
上列當事人間請求侵權行為損害賠償事件，本院於民國111年11
月24日言詞辯論終結，判決如下：
　　主    文
被告應給付原告新臺幣參萬柒仟伍佰伍拾壹元，及自民國一百十
一年九月十一日起至清償日止，按週年利率百分之五計算之利息
。
原告其餘之訴駁回。
訴訟費用新臺幣壹仟元由被告負擔百分之七十九，餘由原告負擔
。
本判決第一項得假執行；但被告如以新臺幣參萬柒仟伍佰伍拾壹
元為原告預供擔保後，得免為假執行。 
    事實及理由
壹、程序事項
    本件被告經合法通知，未於言詞辯論期日到場，查無民事訴
    訟法第386條所列各款情事，爰依原告聲請由其一造辯論而
    為判決。
貳、實體事項
一、原告主張：被告於民國110年3月6日7時15分許駕駛車牌號碼
    0000-00號自用小貨車，於臺北市○○區○○○○○道00號停車格起
    駛時，因未讓行進中車輛先行致撞擊伊承保訴外人謝東瑋所
    有由張志勤駕駛車牌號碼000-0000號自用小客車(下稱系爭
    車輛)。伊依約支出修復費用新臺幣（下同）47,342元，依
    侵權行為及保險代位法律關係起訴請求，並聲明：被告應給
    付原告47,342元及自起訴狀繕本送達之翌日起至清償日止，
    按年息5％計算之利息。
二、被告經合法通知，未於言詞辯論期日到場，亦未提出準備書
    狀做任何聲明或陳述。
三、法院之判斷：
  ㈠按因故意或過失，不法侵害他人之權利者，負損害賠償責任
    ；汽車、機車或其他非依軌道行使之動力車輛，在使用中加
    損害於他人者，駕駛人應賠償因此所生之損害，民法第184
    條第1項前段、第191條之2定有明文。依道路交通安全規則
    第89條第1項第7款規定：起駛前應顯示方向燈，注意前後左
    右有無障礙或車輛行人，並應讓行進中之車輛行人優先通行
    。查原告前揭主張，有道路交通事故當事人登記聯單、警方
    分析研判表、道路交通事故現場圖、道路交通事故補充資料
    表、道路交通事故調查紀錄表、現場及車損照片在卷可按（
    見本院卷第19、27至28頁）。由卷附道路交通事故現場圖可
    知，被告駕駛2620-KL號自用小貨車自景美堤外便道39號停
    車格駛出往南，系爭車輛駕駛人張志勤沿景美外便道北向南
    直行至該處，被告駕駛2620-KL號自用小貨車右前車頭與系
    爭車輛發生碰撞而肇事（見本院卷第33頁）。復參酌被告在
    道路交通事故調查紀錄表稱：「我自景美堤外便道39號停車
    格向南行駛，我忘記有無打方向燈，事故地點沒有號誌，我
    車速約0~10公里，我有看後照鏡但沒注意到對方，我的車子
    右前車頭和對方左側車門(前)發生碰撞而肇事。」等語（見
    本院卷第43頁），系爭車輛駕駛人張志勤於交通事故調查紀
    錄表稱：「我沿景美堤外便道北往南直行，事故地點沒有號
    誌，我車速約20~30公里，我有看見對方從我的左側停車格
    駛出，不確定對方是否有打方向燈，我有踩煞車但來不及，
    我覺得對方車速約5~10公里，我的左側車身和對方右側車頭
    發生碰撞而肇事。」等語（見本院卷第45頁），可知被告起
    駛前未注意後方來車，而致其右車頭撞擊系爭車輛左車身，
    就本件交通事故有過失。又被告已於相當時期受合法之通知
    ，未於言詞辯論期日到場，亦未提出書狀爭執，本院審酌原
    告所提證據，應認原告主張為真實，被告過失駕駛行為與系
    爭損害間具有相當因果關係，被告應就本件事故負侵權行為
    損害賠償責任。
  ㈡按負損害賠償責任者，除法律另有規定或契約另有訂定外，
    應回復他方損害發生前之原狀。第一項情形，債權人得請求
    支付回復原狀所必要之費用，以代回復原狀。民法第213條
    第1、3項有明文。不法毀損他人之物者，被害人得請求賠償
    其物因毀損所減少之價額，民法第196條定有明文。依民法
    第196條請求賠償物被毀損所減少之價額，得以修復費用為
    估定之標準，但以必要者為限（例如︰修理材料以新品換舊
    品，應予折舊），有最高法院77年度第9次民事庭會議決議
    參照。故被害人得以修理費用作為其物因毀損所減少價額之
    計算依據，但其中以新品更換舊品，且因此提高該物整體價
    值者，該更換之新品即非屬損害發生前物之原狀，則該更換
    新品所支出之費用，應予計算其折舊。另保險法第53條第1
    項規定，被保險人因保險人應負保險責任之損失發生，而對
    於第三人有損失賠償請求權者，保險人得於給付賠償金額後
    ，代位行使被保險人對於第三人之請求權；但其所請求之數
    額，以不逾賠償金額為限。查原告主張系爭車輛修復費用為
    47,342元（工資10,300元、烤漆16,872元、零件20,170元）
    ，提出汽車保險單、結帳明細表、統一發票在卷可按（見本
    院卷第15至16、21至25頁）。另參酌營利事業所得稅查核準
    則第95條第6項「固定資產提列折舊採用定率遞減法，以1年
    為計算單位，其使用期間未滿1年者，按實際使用之月數相
    當於全年之比例計算之，不滿1月者，以月計。」規定，系
    爭車輛出廠日西元2019(民國108年)10月，有行照執照在卷
    （見本院卷第17頁），迄本件車禍發生時即110年3月6日，
    已實際使用1年6月，依行政院所發布固定資產耐用年數表及
    固定資產折舊率表規定，自用小客車耐用年數為5年，依定
    率遞減法每年應折舊369/1000，折舊後零件費用應為10,379
    元（計算如後附表所示），並加計無庸折舊之工資10,300元
    、烤漆16,872元，故原告得請求被告賠償系爭車輛損害金額
    為37,551元（10,379元＋16,872元＋10,300元＝37,551元），
    逾此部分，為無理由。
四、綜上所述，原告依據侵權行為及保險代位之法律關係，請求
    被告給付37,551元及自起訴狀繕本送達翌日即111年9月11日
    （見本院卷第61頁，111年8月31日寄存於景美派出所）起至
    清償日止，按週年利率5％計算之利息，為有理由，應予准許
    。逾此部分為無理由，應予駁回。
五、本件原告勝訴部分，係就民事訴訟法第436條之8適用小額訴
    訟程序所為被告敗訴之判決，依同法第436條之20規定，應
    依職權宣告假執行，並依同法第436條之23準用第436條第2
    項，適用同法第392條第2項規定，依職權宣告被告如預供擔
    保，得免為假執行。
六、訴訟費用負擔之依據：民事訴訟法第79條。本件訴訟費用額
    ，依後附計算書確定如主文所示金額。
中　　華　　民　　國　　111 　年　　12　　月　　 9　　日
                  新店簡易庭法  官　鄧德倩 
以上正本係照原本作成。
對於本件判決如有不服，應於收受送達後20日內向本院提出上訴
書狀，上訴於本院合議庭，並按他造當事人之人數附具繕本。
當事人之上訴，非以判決違背法令為理由不得為之，上訴狀應記
載上訴理由，表明下列各款事項：
(一)原判決所違背之法令及其具體內容。
(二)依訴訟資料可認為原判決有違背法令之具體事實。
如委任律師提起上訴者，應一併繳納上訴審裁判費。
中　　華　　民　　國　　111 　年　　12　　月　　 9　　日
                            書記官  張嘉崴
附表
-----
折舊時間           金額
第1年折舊值        20,170×0.369=7,443
第1年折舊後價值    20,170-7,443=12,727
第2年折舊值        12,727×0.369×(6/12)=2,348
第2年折舊後價值    12,727-2,348=10,379  

計   算   書
項        目        金   額（新臺幣）        備     註
第一審裁判費            1,000元
合        計            1,000元

附錄：
一、民事訴訟法第436條之24第2項：
    對於小額程序之第一審裁判上訴或抗告，非以其違背法令為
    理由，不得為之。
二、民事訴訟法第436條之25：
    上訴狀內應記載上訴理由，表明下列各款事項：
    ㈠原判決所違背之法令及其具體內容。
    ㈡依訴訟資料可認為原判決有違背法令之具體事實。
三、民事訴訟法第471條第1項：（依同法第436條之32第2項規定
    於小額事件之上訴程序準用之）
    上訴狀內未表明上訴理由者，上訴人應於提起上訴後20日內
    ，提出理由書於原第二審法院；未提出者，毌庸命其補正，
    由原第二審法院以裁定駁回之。